【裁判字號】    91,交易,652
【裁判日期】    920307
【裁判案由】    公共危險等
【裁判全文】
臺灣板橋地方法院刑事判決                        九十一年度交易字第六五二號
    公  訴  人  臺灣板橋地方法院檢察署檢察官
    被      告  甲○○
右列被告因公共危險案件，經檢察官提起公訴（九十一年度偵字第二二五五七號），
本院判決如左：
    主  文
甲○○服用酒類，不能安全駕駛動力交通工具而駕駛，處拘役伍拾日，如易科罰金以
參佰元折算壹日，緩刑參年。
被訴過失傷害部分，公訴不受理。
    事  實
一、甲○○明知服用酒類致不能安全駕駛時，即不得駕駛動力交通工具，竟於民國九
    十一年十一月二十一日晚間八時許，於服用酒類，已達不能安全駕駛動力交通工
    具狀態後，仍騎乘車牌號碼ＤＫＤ─四六一號輕型機車機車，沿台北縣樹林市○○街往迴龍方向行駛，置路上不特定車輛及人身安全於不顧。嗣行經台北縣樹林
    市○○街○段六三號前，本應注意汽車行駛時，駕駛人應注意車前狀況及兩車併
    行之距離，並隨時採取必要之安全措施，而依當時情形，天候陰，光線夜間有照
    明，市區道路○○路，路面狀況乾燥、無缺陷，無障礙物，視距良好，又無不能
    注意之情事，竟因服用酒類後騎乘機車注意力不集中控制不穩，亦未注意車前狀
    況，而追撞在其前方騎乘腳踏車之丙○○（八十一年八月三十一日生，為兒童）
    ，致丙○○受有右頭背部挫傷併瘀血之傷害（過失傷害部分業據丙○○之母撤回
    告訴）。嗣經警據報前往處理，於同日晚間九時三十六分許對甲○○進行酒精濃
    度檢測，其呼氣酒精濃度仍高達每公升零點七一毫克，且其於查獲、測試、訊問
    過程，有含糊不清、多話等情形。
二、案經台北縣政府警察局樹林分局報告臺灣板橋地方法院檢察署檢察官偵查起訴。
     理  由
壹、有罪部分：
一、右揭事實，業據被告甲○○於本院審理中坦承不諱，其於肇事後被告有很重酒味
    ，走路有一點偏，很多話，一句話會重複講等情，亦據告訴人乙○○於本院九十
    二年一月十七日調查中陳述明確，且其於肇事後於九十一年十一月二十一日晚間
    九時三十六分許所為之酒精濃度檢測，呼氣酒精濃度仍達每公升零點七一毫克，
    有酒精濃度測試記錄紙乙紙在卷可稽，其於查獲、測試、訊問過程，有含糊不清
    、多話等情形，亦有刑法第一百八十五條之三案件測試觀察紀錄表乙紙附卷可參
    ，此外並有道路交通事故調查報告表、台北縣政府警察局舉發違反道路交通管理
    事件通知單影本、台北縣政府警察局樹林分局道路交通事故補充資料表各乙紙、
    現場相片六幀等件在卷足憑，足徵被告自白與事實相符。參諸德國、美國之認定
    標準，對於酒精濃度呼氣已達每公升○‧五五毫克，肇事率為一般正常人之十倍
    ，認為已達「不能安全駕駛」之標準；又行為人飲酒後吐氣所含酒精濃度達每公
    升○‧五毫克，即反應較慢，感覺減低，影響駕駛等節，有行政院國軍退除役官
    兵輔導委員會台北榮民總醫院八十八年八月五日（八八）北總內字第二號函示明
    確。則被告於飲酒後，吐氣酒精濃度超過一般認為已達不能安全駕駛之每公升０
    ‧五五毫克，為警查獲後之九十一年十一月二十一日晚間九時三十六分許之吐氣
    酒精濃度仍高達每公升零‧七一毫克，於查獲、測試、訊問過程，復有含糊不清
    、多話等情形，其不能安全駕駛動力交通工具而駕駛，自無疑義。本件事證明確
    ，被告犯行堪以認定。
二、核被告所為，係犯刑法第一百八十五條之三之服用酒類不能安全駕駛動力交通工
    具而駕駛罪。爰審酌被告明知酒精成分對人之意識能力具有不良影響，超量飲酒
    後將導致對於周遭事務之辨識及反應能力較平常薄弱，倘駕駛汽車行駛於道路上
    ，將對自身及一般往來公眾造成高度危險，仍於服用酒類不能安全駕駛之情形下
    ，貿然騎乘重型機車行駛，危及一般道路用路人之安全，並因此注意力不集中，
    控制力欠佳而肇事，導致丙○○受傷，其所生危害之程度，兼衡其坦承犯行之犯
    罪後態度等一切情狀，量處如主文所示之刑，並諭知易科罰金折算標準。又被告
    未曾受有期徒刑有上刑之宣告，有臺灣高等法院被告全國前案紀錄表及臺灣高等
    法院檢察署刑案記錄簡覆表各乙紙在卷可參，且過失傷害部分已與被害人丙○○
    達成和解，有和解書影本乙紙在卷可參，並據告訴人乙○○撤回告訴，經此偵、
    審程序，當知所警惕，信無再犯之虞，因認其刑之宣告以暫不執行為適當，爰併
    予宣告緩刑三年，以啟自新。
貳、公訴不受理部分：
一、公訴意旨另以：被告王清松於九十一年十一月二十一日晚間八時許，酒後騎乘車
    牌號碼ＤＫＤ─四六一號機車，沿台北縣樹林市○○街往迴龍方向行駛，行至保
    安街三段六三號前，應注意車前狀況，隨時採取必要之安全措施，而當時雖天候
    、視線良好，路面為平坦柏油道路，並無缺陷或障礙物，依王清松之智識能力，
    並無不能注意之情事，距其竟疏未注意，追撞騎乘腳踏車在其前方行駛之丙○○
    （八十一年八月三十一日生，為兒童），致丙○○受有右頭背部挫傷併瘀血之傷
    害。嗣經丙○○之母乙○○告訴偵辦，因認被告涉犯刑法第二百八十四條第一項
    之過失傷害罪嫌。
二、按告訴乃論之罪，告訴人於第一審辯論終結前得撤回其告訴，又告訴經撤回者，
    應諭知不受理之判決，刑事訴訟法第二百三十八條第一項、第三百零三條第三款
    分別定有明文。
三、查本件告訴人乙○○告訴被告甲○○過失傷害案件，起訴書認係觸犯刑法第二百
    八十四條第一項前段之過失傷害罪，依同法第二百八十七條前段之規定，須告訴
    乃論。茲據告訴人於九十二年一月十七日本院調查中當庭撤回告訴，有訊問筆錄
    乙紙在卷可稽，依照首開說明，就被告涉犯過失傷害罪部分應諭知不受理之判決
    。
據上論斷，應依刑事訴訟法第二百九十九條第一項前段、第三百零三條第三款，刑法
第一百八十五條之三、第四十一條第一項前段、第七十四條第一款，罰金罰鍰提高標
準條例第二條，判決如主文。
本案經檢察官朱學瑛到庭執行職務。
中      華      民      國     九十二     年      三      月     七     日
                                    臺灣板橋地方法院交通法庭
                                        法  官    張宏節
右正本證明與原本無異。
如不服本判決，應於判決送達後十日內向本院提出上訴狀。
                                        書記官    黃介南
中      華      民      國     九十二     年      三      月     十七   日
附錄本案論罪科刑法條
刑法第一百八十五條之三：
服用毒品、麻醉藥品、酒類或其他相類之物，不能安全駕駛動力交通工具而駕駛者，
處一年以下有期徒刑、拘役或三萬元以下罰金。


司法院資訊處製作；財團法人民間司法改革基金會備份。
